臺灣桃園地方法院刑事判決　　　　　　　 94年度易字第615號
公　訴　人　臺灣桃園地方法院檢察署檢察官
被　　　告　丙○○　男　29歲.
上列被告因竊盜案件，經檢察官提起公訴（94年度偵字第7563號
，經本院裁定改依簡式審判程序，判決如下：
    主  文
丙○○踰越安全設備，於夜間侵入住宅竊盜，累犯，處有期徒刑
拾月。
    事  實
一、丙○○前有多次竊盜前科，於民國92年間又因竊盜案件，經
    本院判處有期徒刑5 月確定，於93年3 月28日縮刑假釋期滿
    執行完畢，仍不知悔改。又基於意圖為自己不法所有之犯意
    ，於94年4 月24日凌晨零時許，見乙○○位於桃園縣龍潭鄉
　　○○路中山段165 號房屋旁邊搭有鷹架，認有機可乘，遂徒
  　手爬上鷹架後跳入乙○○上開住處4 樓頂，再踰越該4 樓加
    蓋未上鎖之屬安全設備之窗戶後進入該住宅，竊取彭女所有
    之皮包2 只（內有別針32個、耳環11個、項鍊8 條、手鍊5
    條、純銀項鍊1 條、水晶10個、聯邦銀行金融卡2 張，價值
    約新台幣42,900元）。嗣乙○○於同日凌晨零時30分許返家
    ，查覺家中遭竊，旋報警處理，丙○○此時亦發現屋主返家
    ，為逃逸，乃攜帶其甫竊得之皮包2 只沿屋內樓梯往上逃逸
    至屋頂，再跳至隔壁（同路段167 號）甲○○住處之屋頂陽
    台（按該處係屬連棟透天集合住宅）後進入凌女住處，並沿
    屋內樓梯往下逃竄（侵入住宅部分未據告訴、起訴，所涉此
    部竊盜犯行不另為無罪諭知，詳如後述），適逃至2 樓樓梯
    間時，又為甲○○當場發覺，丙○○遂又沿樓梯往上逃逸至
    屋頂，再跳越數戶屋頂陽台後藏匿於同路段173 號屋頂之儲
    物間，而於同日（4 月24日）凌晨零時50分許，為據報前來
    之員警當場查獲。
二、案經乙○○訴由桃園縣政府警察局平鎮分局報告臺灣桃園地
    方法院檢察署檢察官偵查起訴。
        理  由
一、按刑事訴訟法第273 條之1 規定除被告所犯為死刑、無期徒
    刑、最輕本刑為3 年以上有期徒刑之罪、或高等法院管轄第
    一審案件者外，於審判期日前之程序進行中，被告先就被訴
    事實為有罪之陳述時，審判長得告知被告簡式審判程序之旨
    ，並聽取當事人、代理人、辯護人及輔佐人之意見後，裁定
    進行簡式審判程序。經查，本件被告丙○○被訴竊盜罪一案
    ，為前開不得進行簡式審判程序以外之案件，經被告於本院
    行準備程序時就訴事實為有罪之陳述，本院告知被告簡式審
    判程序之旨，並聽取被告之意見後，爰依右開刑事訴訟法第
    273 條之1 之規定，當庭裁定改依簡式審判程序審判之，合
    先敘明。
二、右揭事實，業據被告丙○○迭於警詢及偵審中均坦認不諱（
    見偵查卷第10、42頁、本院卷附94年5 月25日訊問筆錄、同
    年6 月17日準備程序筆錄及同日簡式審判筆錄），核與被害
    人乙○○及證人甲○○於警詢時指證之情節相符（見偵查卷
    第20至24頁），並有贓物認領保管單1 份、扣押物品目錄表
    1 份、現場及查獲贓證物照片10幀附卷可稽，堪認被告自白
    與事實相符，胥堪採為有罪判決之依據。綜述，本件事證明
    確，被告犯行已堪認定，應依法論科。
三、核被告丙○○所為，係犯刑法第321 條第1 項第1 款、第2
    款之踰越安全設備於夜間侵入住宅竊盜罪。查被告前於92年
    間因竊盜案件，經本院判處有期徒刑5 月確定，於93年3 月
    28日縮刑假釋期滿執行完畢，有卷附台灣高等法院被告前案
    紀綠表可按，其受有期徒刑之執行完畢後，5 年以內再犯有
    期徒刑以上之罪，為累犯，依法加重其刑。爰審酌被告素行
    、犯罪之動機、目的、前已有多次竊盜前科及執行紀錄，有
    前述台灣高等法院被告前案紀綠表可稽，又再犯本件竊盜案
    件，惡性重大，犯罪情節非輕，及犯罪所生危害，併其犯後
    坦承犯行，態度尚佳等一切情狀，量處如主文所示之刑。
四、公訴意旨另認被告於前開時、地，竊取乙○○上開財物後，
    復再接續前開竊盜犯意，侵入同路段167 號甲○○住宅內，
    即著手在該屋內2 、3 樓間搜尋可竊財物，惟旋為甲○○發
    覺報警而查獲，因認被告此部分亦涉犯刑法第321 條第1 項
    第1款、第2款之加重竊盜罪嫌。
  (一)按犯罪事實應依證據認定之，無證據不得認定犯罪事實，刑
    事訴訟法第154 條第2 項定有明文。次按認定被告有罪之事
    實，應憑證據，如未能發現相當之證據，或證據不足以證明
    ，自不能以推測或擬制之方法，以為裁判之基礎；且認定事
    實所憑之證據，其為訴訟上之證明，須達於通常一般人均不
    致有懷疑，而得確信其為事實之程度者，始得據為有罪之認
    定，倘其證明尚未達到此一程度，而有合理之懷疑存在時，
    尚難為有罪之認定基礎；苟積極證據不足以為不利於被告事
    實之認定，即應為有利被告之認定，更不必有何有利之證據
    ，最高法院30年上字第816 號、40年台上字第86號、76年台
    上字第4986號分別著有判例可資參照。訊據被告丙○○固坦
    承有侵入甲○○前開住處樓梯間，經甲○○發覺後又往上逃
    逸至屋頂並藏放在隔壁數間屋頂之儲物間而為警查獲之事實
    ，惟堅詞否認有上開竊盜犯行。辯稱：伊是在偷完凌芷盈之
    財物後被發現，就往上跑，不敢走原路才跳到隔壁去往下跑
    ，跑到2 樓被甲○○發現，又往上跑，再跑到隔壁好幾間的
    瓦斯間躲起來，才被警察查獲，伊跑去甲○○住處真的不是
    要偷東西等語。
  (二)查被告於上開時、地，竊得乙○○所有前述皮包2 只後，因
    遭被害人乙○○發覺，乃沿屋內樓梯往上逃至屋頂，由屋頂
    跳至隔壁即同路段167 號甲○○住處屋頂，再進入屋內沿樓
    梯往下逃逸，迨至2 樓樓梯間時，旋又為屋主甲○○當場發
    覺，被告再沿樓梯往上逃竄至屋頂，再跳越數間屋頂而藏匿
    在同路段173 號屋頂之儲物間內，始為警查獲等情，業據被
    告供承在卷，並核與證人乙○○、甲○○於警詢時證述之情
    節相符。再觀之證人甲○○於警詢時證稱：「94年4 月24日
    凌晨0 時40分許，在自宅內發現竊嫌手提兩個皮包從我家中
    二樓往三、四樓逃跑，我便叫我先生報警處理」等語（見偵
    查卷第23至24頁），則依前述客觀情狀可知，被告雖有侵入
    甲○○前開住處屋內之事實，惟當證人甲○○在其住處內發
    覺被告時，被告仍手持甫自乙○○住處所竊得之皮包2 只，
    並立即沿樓梯往上逃竄至屋頂，稽以甲○○並證稱其屋內並
    無財物損失一節，且亦未親見被告有何竊取其屋內財物之行
    為或證實被告有竊得何財物，依此，自難僅依被告有侵入甲○○前開住宅之事實，即遽予推論被告有竊取甲○○住宅內
    財物之意及有著手搜尋財物之跡象。且再衡之被告係於94年
    4 月24日凌晨零時許，侵入被害人乙○○上開住處竊取財物
    ，得手後，旋於同日凌晨零時30分許為被害人乙○○發覺，
    迨被告經由4 樓屋頂進入隔壁甲○○住處後，旋又於同日凌
    晨零時40分許為甲○○發覺等各情，分據證人乙○○、甲○○於警詢時證述屬實，換言之，被告在竊得被害人乙○○財
    物後旋為乙○○發覺並報警處理，始再侵入甲○○上開住處
    至明，則被告既已經被害人乙○○當場發覺竊盜犯行，衡情
    ，被告立時走避猶唯恐不及，焉有再侵入隔壁甲○○住處竊
    取財物之可能，由此益徵被告所為伊是因為被乙○○發覺，
    想找出路，才由乙○○屋頂跳入隔壁屋頂進入甲○○屋內想
    逃跑之辯解，尚非虛妄，應可採信。而證人甲○○因突見被
    告於夜間侵入其住宅，而有誤認被告係要竊取其住宅內財物
    之情狀，衡與常理並不相違，是證人甲○○於警詢時證稱被
    告是由其家中四樓侵入行竊云云，在無其他證據足認被告係
    要竊取甲○○住宅內財物之情況下，證人甲○○前開所證，
    亦難遽採為不利被告之認定。
　(三)綜上所述，公訴人指訴被告有上開竊盜犯行一節，經調查相
  　關事證，綜合審認，尚難確信已達真實，而仍有合理性懷疑
    之存在，無從對公訴人所指被告於上開時、地確有涉嫌竊盜
    之事實形成確信不疑之心證。此外，復查無其他積極證據，
    足資證明被告確有公訴人所指此部竊盜犯行，不能證明被告
    此部犯罪，惟公訴意旨認此部分與前揭論罪科刑之竊盜罪有
    裁判上一罪關係，爰不另為無罪之諭知。
據上論斷，應依刑事訴訟法第273 條之1 、第299 條第1 項前段
，刑法第321 條第1 項第1 款、第2 款、第47條，判決如主文。
本案經檢察官徐則賢到庭執行職務。
中　　華　　民　　國　　94　　年　　6 　　月　　30　　日
                  臺灣桃園地方法院刑事第七庭
                      法  官  林惠霞
上正本證明與原本無異。
如不服本判決，應於判決送達後10日內，向本院提出上訴狀。
                      書記官   方秀貞
中　　華　　民　　國　　94　　年　　6 　　月　　30　　日
附錄本案論罪科刑法條：
刑法第321 條
犯竊盜罪而有左列情形之一者，處六月以上五年以下有期徒刑：
一、於夜間侵入住宅或有人居住之建築物、船艦或隱匿其內而犯
    之者。
二、毀越門扇、牆垣或其他安全設備而犯之者。
三、攜帶兇器而犯之者。
四、結夥三人以上而犯之者。
五、乘火災、水災或其他災害之際而犯之者。
六、在車站或埠頭而犯之者。
前項之未遂犯罰之。
